【裁判字號】    92,裁,1350
【裁判日期】    920925
【裁判案由】    祭祀公業
【裁判全文】
最  高  行  政  法  院  裁  定                  九十二年度裁字第一三五○號
    抗  告  人  甲○○
                              （送達代收人劉祥墩律師
右抗告人因與相對人臺北市內湖區公所間祭祀公業事件，對於中華民國九十一年七月
十五日臺北高等行政法院九十年度訴字第六八三五號裁定提起抗告，本院裁定如左︰
    主  文
抗告駁回。
抗告訴訟費用由抗告人負擔。
    理  由
一、按抗告法院認抗告為不合法或無理由者，應為駁回抗告之裁定，行政訴訟法第二
    百七十二條準用民事訴訟法第四百九十二條第一項定有明文。
二、原裁定以：按提起訴願，以有行政處分之存在為前提要件；所謂行政處分者，係
    指行政主體，基於職權，就具體事件，所為發生公法上法律效果之單方行政行為
    而言。本件祭祀公業林成祖、林秀俊、林三合、林海籌、林春記等五公業管理人
    林俊宏於民國九十年五月九日申辦該公業繼承變動公告，經相對人臺北市內湖區
    公所以九十年五月三十日北市湖民字第九○二一一八○八○○號函代為公告徵求
    異議，抗告人於公告期間內之九十年六月二十六日提出異議，經相對人陳報臺北
    市政府民政局函轉內政部釋示後，以九十年八月三日北市湖民字第九○二一七七
    七七○一號函知抗告人略以：「．．．二有關祭祀公業派下資格之認定，管理人
    之選任，派下會議之決議，俱屬私權範圍，如有爭執，應依民事訴訟程序解決．
    ．．。」查相對人函復抗告人之內容，乃為單純之事實述及理由說明，並非行
    政處分，不得對之提起訴願，訴願決定機關從程序不予受理，自無不合，抗告人
    復對之提起行政訴訟，即難謂合法而予駁回，經核於法尚無違背。
三、抗告論旨，仍執陳詞，並援引司法院釋字第四二三號解釋及本院八十七年度判字
    第五二一號判決，主張相對人之上開函，係拒絕適用祭祀公業土地清理要點第十
    一點後段之規定，而駁回抗告人異議權之行使，自屬行政處分云云。卷查抗告人
    在本件繼承變動公告案中之異議內容，僅表述對祭祀公業內部事務運作、管理人
    行為及前已核發派下全員證明書內容提出質疑，並未具體陳述或主張特定派下權
    之有無，自非對公告事項所為之異議，有抗告人之異議書及臺北市政府民政局九
    十年七月三十一日北市民三字第九○二一七七七七○○號函可稽。相對人之上開
    函，以有關祭祀公業派下資格之認定，管理人之選任，派下會議之決議，俱屬私
    權範圍，如有爭執，應依民事訴訟程序解決，僅係告知抗告人所指爭議應依民事
    訴訟程序解決而已，自非行政處分。本件抗告難認有理由，應予駁回。
四、依行政訴訟法第二百七十二條、第一百零四條、民事訴訟法第四百九十二條第一
    項、第九十五條、第七十八條，裁定如主文。
中    華    民    國    九十二      年      九        月    二十五      日
                    最 高 行 政 法 院  第 四 庭
                                審 判 長 法  官      廖  政  雄
                                         法  官      趙  永  康
                                         法  官      林  清  祥
                                         法  官      鍾  耀  光
                                         法  官      姜  仁  脩
右  正  本  證  明  與  原  本  無  異
                                         法院書記官  蘇  金  全
中    華    民    國    九十二      年      九        月    二十五      日


司法院資訊處製作；財團法人民間司法改革基金會備份。
